臺灣桃園地方法院民事判決　　　　　　 96年度勞簡抗字第1號
抗　告　人　甲○○
　　　　　　　　　　　　號
相　對　人　國防部軍備局中山科學研究院
法定代理人　丙○○
代　理　人　乙○○
上列當事人間給付退休金事件，抗告人對於中華民國96年3 月19
日本院中壢簡易庭所為96年度壢勞簡字第4 號裁定提起抗告，本
院裁定如下：
    主  文
原裁定廢棄。
    理  由
一、原裁定意旨略以：抗告人退休時已具公務人員身分，故其係
    依公務人員退休法辦理退休並依同法第8 條請求給付退休金
    ，僅退休金之計算方式會牽涉到其先前聘任年資可否併予採
    計核算之問題，然抗告人既係本於公務員之身分請求被抗告
    人給付退休金，應屬公法上爭議。參照司法院大法官會議解
    釋，自得提起訴願或行政訴訟其審判權應屬行政法院，普通
    法院並無審判權，故本院對系爭事件並無審判權，抗告人起
    訴為不合法，且不能補正，爰裁定駁回抗告人之訴及假執行
    之聲請等語。
二、本件抗告意旨略以：伊自59年11月9 日起即受僱於相對人
    擔任所屬單位之工程研發人員，嗣於64年1 月1 日起轉任為
    公務人員，仍任職於相對人單位，至94年8 月1 日伊因屆
    齡而依公務人員服務法相關規定向相對人申請自願退休，
    然相對人僅核算伊64年1 月1 日起至94年7 月31日止之公
    務人員服務年資及給付該等年資之退休金，就伊轉任公務人
    員前之聘任年資即「59年11月9 日起至64年1 月1 日止共
    4.2 年」，卻未依相對人內部之職員任用服務規則及聘僱
    人員工作規則將該期間核算退休金予伊。伊本件請求係依據
    兩造間之民法委任與僱傭關係請求，係依據相對人內部制
    定之「任用服務規則」請求，自與公務人員身分完全無涉。
    原審未加詳查，遽以本件係公法爭訟云云，誠屬違誤，為此
    提起抗告，賜准廢棄原裁定等語。
三、查本件抗告人於原審起訴意旨係在「請求相對人給付其於64
    年1 月1 日轉任公務人員受聘於相對人4 年多年資之退休金
    」，雖其訴狀內未明確記載其請求權根據為民法之委任或僱
    傭關係，惟其訴狀業已敘及「依被告61年9 月12日自行所訂
    頒暨65年5 月21日修訂之國防部中山科學研究院職員任用服
    務規則第36條第3 款及88年所定之中山科學研究院聘雇人員
    工作規則第77條規定，被告應給付8 個退休基數退休金予原
    告」等語，參酌相對人上開工作規則業依勞動基準法規定報
    經主管機關桃園縣政府核備，有該府88年9 月2 日88府勞動
    字第183375號函及該工作規則影本各1 份在卷可稽，是抗告
    人主張其於原審起訴係依據僱傭或委任等民事法律關係起訴
    ，尚可採信。原審未察，逕以抗告人係「本於公務人員身分
    請求公務人員退休金，本件應屬公法上爭議，本院無審判權
    」為由，裁定駁回抗告人之訴及假執行聲請，自有未洽。抗
    告意旨執此指摘原裁定不當，求予廢棄，為有理由，爰裁定
    如主文。
四、依民事訴訟法第436 條之1 第3 項、第492 條，裁定如主文
    。
中　　華　　民　　國　　96　　年　　12　　月　　31　　日
                  民事第二庭審判長法　官　劉克聖
                                  法　官　蔡寶樺
                                  法　官　潘進順
正本係照原本作成。
不得抗告。
中　　華　　民　　國　　97　　年　　1　　月　　2　　日
                                  書記官　黃進傑
